臺灣桃園地方法院刑事裁定
110年度單聲沒字第244號
聲  請  人  臺灣桃園地方檢察署檢察官
被      告      金義誠



                陳旭仁



                賴文仁


                李依潔



                鍾宜宏



上列聲請人因被告違反商標法案件，聲請單獨宣告沒收（110年度聲沒字第1125號），本院裁定如下：                      
    主  文
扣案如附表所示之物均沒收。
    理  由
一、聲請意旨略以：被告金義誠、陳旭仁、賴文仁、李依潔、鍾
    宜宏涉嫌違反商標法案件，前經臺灣桃園地方檢察署（下稱
    桃園地檢署）檢察官於民國100年12月9日以100 年度偵字第
    10128 號為不起訴處分確定在案；而該案扣案如附表所示之
    物，經鑑定認屬仿冒品，而屬侵害商標權之物，爰依刑法第
    40條第2 項、商標法第98條之規定聲請單獨宣告沒收等語。
二、按刑法有關沒收之規定，業於104年12月30日修正公布，並
    自105年7月1日施行，乃認沒收本質上非屬關於刑罰權之事
    項，依修正後刑法第2條第2項之規定，適用裁判時之法律。
    次按違禁物或專科沒收之物得單獨宣告沒收，刑法第40條第
    2項定有明文；又商標法第98條於105 年11月30日修正公布
    ，並自105 年12月15日施行，而商標法第98條相對於刑法之
    沒收規定而言，屬特別規定，基於特別法優於普通法之原則
    ，自應優先適用。而侵害商標權、證明標章權或團體商標權
    之物品或文書，不問屬於犯罪行為人與否，沒收之，商標法
    第98條定有明文，是就侵害商標權之物品，既為刑法絕對義
    務沒收之物，要屬刑法第40條第2 項所稱之專科沒收之物。
三、經查，被告金義誠、陳旭仁、賴文仁、李依潔、鍾宜宏涉嫌
    違反商標法案件，均因犯罪嫌疑不足，前經桃園地檢署檢察
    官以100 年度偵字第10128 號不起訴處分確定，有該案不起
    訴處分書、臺灣高等法院被告前案紀錄表等在卷可稽，並經
    本院核閱該偵查卷宗屬實。而扣案如附表所示之物，為仿冒
    如附表「商標註冊/審定號」欄所示商標之商品一節，有經
    濟部智慧財產局商標資料檢索服務資料、報單編號CV997117
    M030、CV997117M035、CV997117M026、CV997117M029、CV99
    7117M027、CV997117M028號進口快遞貨物簡易申報單、個案
    委任書、台灣諾基亞公司99年5月17日NOKIA 真品與仿冒品
    鑑定報告、國際通商法律事務所99年6 月9 日99國際字第00
    00-000-00-000000號、99年5 月27日99國際商字第0000-000
    -00-000000號函、99年6月9日國際商字第0000-000-00-0000
    00號暨蘋果公司鑑定報告及中譯文、扣押物照片、中華民國
    商標註冊證、經濟部智慧財產局98年3 月24日（98）智商00
    93字第09880129260號函、博仲法律事務所99年5月6 日鑑定
    報告書、台灣國際專利法律事務所99年11月16日出具之鑑定
    證明、仿冒商品估價報告書、財政部關務署臺北關扣押貨物
    收據及搜索筆錄等在卷可參，足認扣案如附表所示之物，確
    屬侵害商標權之物品，即應依商標法第98條之規定，不問屬
    於犯罪行為人與否宣告沒收。從而，聲請人就扣案如附表所
    示之物品聲請單獨宣告沒收，即屬有據，應予准許。
四、依刑事訴訟法第455條之36第2項，商標法第98條，刑法第11
    條、第40條第2項，裁定如主文。
中　　華　　民　　國　　111 　年　　7 　　月　　6 　　日
                  刑事第五庭  法　官　李敬之
以上正本證明與原本無異。
如不服本裁定，應於裁定送達後5 日內向本院提出抗告狀。
　　　　　　　　　　　　　　　書記官　鐘柏翰　　　　
中　　華　　民　　國　　111 　年　　7 　　月　　7 　　日

附表:
編號 扣案物名稱 商標註冊/審定號（專用期限） 商標權人 1 仿冒SONY Ericsson 型號L18 手機2支 00000000 （108年3月15日） 00000000 （108年4月30日） 瑞典商新力易利信通訊公司 2 仿冒SONY Ericsson 型號W905手機1支   3 仿冒SONY Ericsson 型號T707手機1支    4 仿冒SONY Ericsson 型號M580手機1支   5 仿冒SONY Ericsson 型號595手機2支   6 仿冒SONY Ericsson 型號W905手機1支   7 仿冒SONY Ericsson 型號W525 MINI 手機1支   8 仿冒NOKIA 型號NseriesN97 手機2支 00000000 （109年3月15日） 00000000 （102年12月31日） 芬蘭商諾基亞公司 9 仿冒NOKIA 型號N98i手機1支   10 仿冒NOKIA 型號SCH N98i手機4支   11 仿冒NOKIA 型號E66 手機2支   12 仿冒NOKIA 型號N98+手機3支   13 仿冒NOKIA 型號精98i手機2支   14 仿冒NOKIA 加強版 手機1支   15 仿冒NOKIA 型號N99i+ 手機1支   16  仿冒NOKIA 型號E66 手機1支   17 仿冒DOCOMO型號T925手機2支 00000000 （105年4月15日） 日商NTT 杜可莫股份有限公司 18 仿冒IPHONE手機3G1支 00000000 （107年5月15日） 00000000 美商蘋果公司 19 仿冒IPHONE手機1支   20 仿冒IPHONE手機4支   21 仿冒IPHONE手機2支